【裁判字號】    97,訴,647
【裁判日期】    970821
【裁判案由】    侵權行為損害賠償
【裁判全文】
臺灣臺北地方法院民事判決               97年度訴字第647號
原      告  甲○○
訴訟代理人  沈宏裕律師
被      告  國票綜合證券股份有限公司
法定代理人  戊○○
訴訟代理人  丙○○
被      告  乙○○
            丁○○原名陳心萍.
訴訟代理人  李明州律師
被      告  富邦證券金融股份有限公司
法定代理人  庚○○
訴訟代理人  己○○
上列當事人間請求侵權行為損害賠償事件，本院於民國97年7月
31日辯論終結，判決如下：
    主      文
原告之訴及其假執行之聲請均駁回。
訴訟費用由原告負擔。
    事實及理由
一、按訴狀送達後，原告不得將原訴變更或追加他訴。但請求之
    基礎事實同一者，不在此限，民事訴訟法第255條第1項第2
    款定有明文。查，原告起訴時係聲明請求被告富邦證券金融
    股份有限公司（下稱富邦證金公司）、國票綜合證券股份有
    限公司（下稱國票證券公司）、乙○○、陳心萍應連帶給付
    原告新臺幣（下同）75萬元，及自起訴狀繕本送達翌日起至
    清償日止，按週年利率5%計付之利息。原告願擔保，請准宣
    告假執行；嗣於審理中追加聲明為被告富邦證金公司應給付
    原告75萬元，及自起訴狀繕本送達翌日起至清償日止，按週
    年利率5%計算之利息。核其主張之社會基礎事實均係以被告
    富邦證券金融股份有限公司原告聲請強制執行取償財產有所
    不當（詳後述），是請求之基礎事實同一，依前揭法條規定
    ，核無不合，應予准許。
二、原告起訴主張：
（一）訴外人陳穎廣於民國87年5月28日任職協和證券股份有限
      公司（下稱協和證券公司）期間為營業員，取得原告之身
      分證影本、印章後，冒用原告名義向被告富邦證金公司開
      立證券信用交易帳戶（下稱系爭帳戶）並簽訂融資融券契
      約（下稱系爭契約）。嗣陳穎廣將原告系爭帳戶轉供協和
      證券公司經理即被告丁○○及乙○○，被告丁○○及乙○○即以原告名義接單買進「聚亨」股票25萬股、「台芳」
      股票72,000股，並向被告富邦證金公司分別融資750萬元
      及7,398,000元，因「聚亨」、「台芳」股票一路下跌，
      致原告尚需回補被告富邦證金公司11,055,091元。被告富
      邦證金公司就上開原告融資欠款先為一部請求，分別以本
      院90年度北簡字第20363號及93年度金字第2號，請求原告
      給付20萬元、55萬元及約定之利息、違約金確定在案。嗣
      被告富邦證金公司據上開確定判決為執行名義，向臺灣士
      林地方法院聲請對原告強制執行，經該院分別以91年度執
      字第14775號、93年度執字第12672號對原告在訴外人聯華
      食品工業股份有限公司（下稱聯華公司）之薪資債權執行
      ，迄今已執行取得已逾75萬元（下稱系爭債務）。又協和
      證券公司與訴外人大東綜合證券股份有限公司（下稱大東
      證券公司）、國票聯合證券股份有限公司（下稱國票聯合
      證券公司）於91年5月17日合併，協和證券公司、大東證
      券公司為消滅公司，國票聯合證券公司為存續公司，並更
      名為現被告國票綜合證券股份有限公司（下稱國票證券公
      司）之名稱，原協和證券公司及國票聯合證券公司之權利
      義務係由合併後存續並更名之被告國票證券公司概括承受
      。爰依民法第184條規定，請求被告乙○○、丁○○負損
      害賠償責任。另被告國票證券公司為僱用人，依民法第18
      8條規定，請求被告國票證券公司、乙○○、丁○○負連
      帶損害賠償責任。又被告富邦證金公司交易過程中未盡查
      證義務，具有過失，依民法第185條規定，請求被告富邦
      證金公司、國票證券公司、乙○○、丁○○負連帶損害賠
      償責任。又陳穎廣冒用原告名義申請上開帳戶，供被告丁○○及乙○○使用以購買股票所生之債權債務關係，係存
      在於陳穎廣與被告富邦證金公司間，被告富邦證金公司以
      不實債權對原告之財產為執行，受有利益，致原告受有損
      害，被告富邦證金公司受有利益無法律上原因，依不當得
      利之法律關係，請求被告富邦證金公司返還所受利益。
（二）被告對原告是否負連帶之侵權行為損害賠償責任：被告富
      邦證金公司主張本件侵權行為不成立，伊不負不當得利之
      責任云云。惟原告與被告富邦證金公司未曾往來，被告富
      邦證金公司交易過程中復未詳加徵信，已有過失。被告富
      邦證金公司以不實債權對原告之財產聲請強制執行，致原
      告受有損害75萬元，成立侵權行為。
（三）原告侵權行為損害賠償請求權是否已罹於時效：陳穎廣涉
      嫌偽造文書，經原告對之提起刑事告訴，經檢察官於94年
      9月7日做成緩起訴處分書，原告於94年9月15日始接獲該
      緩起訴處分書而知悉賠償義務人，原告復於96年9月12日
      提起本訴，則本件未罹於消滅時效。
（四）原告與被告富邦證金公司間是否有系爭契約關係之存在：
      陳穎廣冒用原告名義開立系爭帳戶，原告若知悉系爭帳戶
      必向陳穎廣索回自行保管，則原告並無與被告富邦證金公
      司成立系爭契約之合意。
（五）就被告乙○○抗辯之陳述：被告乙○○主張伊不知陳穎廣
      冒原告之名申請帳戶云云。惟被告乙○○倘不知情，豈願
      與陳穎廣共同分擔原告遭被告富邦證金公司查扣之薪資？
（六）聲明：(1)被告富邦證金公司應給付原告75萬元，及自起訴
      狀繕本送達翌日起至清償日止，按年息5%計付之利息。(2)
      被告富邦證金公司、國票證券公司、乙○○、丁○○應連
      帶給付原告75萬元，及自起訴狀繕本送達翌日起至清償日
      止，按年息5%計付之利息。(3)原告願擔保，請准宣告假執
      行。
二、被告國票證券公司答辯：
（一）原告之請求已罹於消滅時效：陳穎廣於87年5月28日偽造
      文書，原告對其提起刑事告訴，而臺灣板橋地方法院檢察
      署（下稱板橋地檢）於94年9月7日對其作成緩起訴處分，
      則原告應知悉陳穎廣、被告國票證券公司、富邦證金公司
      之侵權行為之事實，其請求權已罹於消滅時效。又陳穎廣
      於91年9月2日前即已將交易經過以書面提供予原告，原告
      應已知悉侵權行為之事實，原告於臺灣士林地方法院91年
      度執字第14775號強制執行事件中尚與陳穎廣、被告乙○○協議，由陳穎廣、被告乙○○負擔原告遭扣押之薪資債
      權，則原告對被告乙○○、丁○○之侵權行為損害賠償債
      權亦已罹於消滅時效。
（二）聲明：原告之訴及其假執行之聲請均駁回。如為不利判決
      ，願供擔保免為假執行。
三、被告富邦證金公司答辯：
（一）被告富邦證金公司不成立侵權行為：
    (1)被告國票證券公司依證券交易法第60條第1項第2款規定，
      為被告富邦證金公司之有價證券買賣融資融券之代理人。
      實務運作上投資人係先至代理證券商處將開戶文件填寫完
      畢後，再由代理證券商將開戶資料轉送予證券金融事業。
      被告富邦證金公司制度設計上未辦理開戶身分確認，而委
      任由被告國票證券公司辦理，被告富邦證金公司所負徵信
      審核義務，係投資人開戶時，就被告國票證券公司所轉送
      之書面資料作覆核工作，就自然人開戶時毋須再行確認其
      身份之真正。本件被告國票證券公司之營業員陳穎廣冒用
      原告名義訂立系爭契約，被告富邦證金公司無從得知。又
      被告富邦證金公司係依兩造間系爭契約對原告行使權利，
      並無行為不法，不成立侵權行為。
    (2)原告另向臺灣臺北地方法院檢察署（下稱臺北地檢）對本
      件被告乙○○、丁○○提起刑事告訴，經臺北地檢以96年
      度偵續字第335號、97年度偵字第1791號做成不起訴處分
      ，內容亦認定原告得以帳戶遭陳穎廣冒名開立為由，拒負
      對被告富邦證金公司所負之民事責任。則被告富邦證金公
      司並無行為不法。
（二）原告之侵權行為請求權已罹於消滅時效：原告對陳穎廣所
      涉偽造文書向板橋地檢提出刑事告訴，經板橋地檢於94年
      9月7日做成94年度偵字第9473號緩起訴處分，則原告應已
      知悉侵權行為事實，原告於96年9月12日始提起本訴，則
      原告之請求已罹於消滅時效。
（三）被告富邦證金公司不成立不當得利：被告富邦證金公司因
      對原告為融資而受有損失，對原告聲請強制執行取償70萬
      元，僅係填補損失，非受有利益。又原告對被告富邦證金
      公司依系爭契約負有債務，原告忍受強制執行，係清償債
      務，非受有損害。被告富邦證金公司係本於系爭契約取得
      勝訴確定判決而聲請強制執行，對原告取償70萬元有法律
      上原因。又原告對被告以本院94年度北再簡字第13號及94
      年度再字第17號提起再審之訴，經本院以逾越再審期間而
      駁回其訴，上開確定判決未經廢棄，被告富邦證金公司受
      領系爭70萬元有法律上原因。
（四）聲明：原告之訴及其假執行之聲請均駁回。如為不利判決
      ，願供擔保免為假執行。
四、被告丁○○辯稱：
（一）被告丁○○未為侵權行為：本件僅陳穎廣冒用原告名義申
      請開立證券信用交易帳戶。陳穎廣亦未告知被告丁○○、
      乙○○上開帳戶係陳穎廣冒原告名義所開立，其亦未獲授
      權得以使用該帳戶。陳穎廣保管原告之一般帳戶、融資帳
      戶，足使被告丁○○、乙○○信任原告同意出借上開帳戶
      。原告僅要求被告乙○○及陳穎廣共同負擔上開帳戶遭冒
      用後原告所受扣薪，則被告丁○○不知伊無權使用上開帳
      戶。
（二）原告之侵權行為請求權已罹於消滅時效：陳穎廣於87年12
      月4日簽具切結書交付原告時，原告應已知悉陳穎廣冒用
      原告名義開立帳戶、將帳戶出借被告乙○○、轉供被告丁○○接單使用之事實。又被告富邦證金公司對原告提起民
      事訴訟，陳穎廣交付原告事實經過說明書以應訊，嗣原告
      收受執行命令後，應已知悉有關被告乙○○、丁○○之事
      。又陳穎廣於94年5月10日於板橋地檢偵查中已為上情之
      陳述，原告委託之告訴代理人劉興業律師亦在場見聞，應
      無未告知原告之理。而原告於96年9月12日始提起本訴，
      則原告行使權利顯已罹於消滅時效。
（三）聲明：原告之訴駁回。如為不利判決，願供擔保免為假執
      行。
五、被告乙○○辯稱：伊就原告開戶及開融資戶之事並不知情，
    亦無協助，就原告之存摺與印章未曾保管，亦未交付予被告
    丁○○使用等語。並聲明：原告之訴駁回。
六、兩造不爭執事實：
（一）陳穎廣於87年5月28日任職協和證券公司期間為營業員，
      取得原告之身分證影本、印章後，在被告富邦金公司開立
      系爭帳戶。嗣陳穎廣將原告系爭帳戶轉供協和證券公司營
      業員即被告丁○○，被告丁○○即以原告名義接單買進「
      聚亨」股票25萬股、「台芳」股票72,000股，並向被告富
      邦證金公司融資750萬元及7,398,000元，因「聚亨」、「
      台芳」股票一路下跌，致原告尚需回補被告富邦證金公司
      11,055,091元。被告富邦證金公司就上開原告融資欠款先
      為一部請求，分別以本院90年度北簡字第20363號及93年
      度金字第2號，請求被告給付20萬元、55萬元及約定之利
      息、違約金確定在案。嗣後被告富邦證金公司據上開確定
      判決為執行名義，向臺灣士林地方法院聲請對原告強制執
      行，經該院分別以91年度執字第14775號、93年度執字第
      12672號對原告在訴外人聯華食品工業股份有限公司之薪
      資債權執行，迄今已執行取得已逾75萬元。
（二）嗣原告對陳穎廣、被告乙○○、丁○○提出偽造文書之告
      訴，陳穎廣因承認冒用原告之名義偽造文書，且取得告訴
      人即原告之原諒，板橋地檢於94年8月26日以94年度偵字
      第9473號為緩起訴處分。被告乙○○、丁○○則經臺北地
      檢認係陳穎廣一人所為，並無證據證明其犯行，於97年1
      月17日以96年度偵續字第335號、97年度偵字第1791號為
      不起訴處分。
（三）協和證券公司與大東證券公司、國票聯合證券公司於91年
      5月17日合併，協和證券公司、大東證券公司為消滅公司
      、國票聯合證券公司為存續公司，並更名為國票證券公司
      。
七、本件原告前開主張，被告則前以揭情詞置辯。本件主要應審
    酌之兩造爭點為：
（一）被告對原告是否負連帶之侵權行為損害賠償責任？
（二）原告侵權行為損害賠償請求權是否已罹於時效？
（三）被告富邦證金公司對原告是否負不當得利返還請求權之給
      付責任？
八、本件分別就兩造上開爭點分述如下：
（一）被告對原告是否負連帶之侵權行為損害賠償責任：原告主
      張陳穎廣任職協和證券公司營業員時，冒用原告名義向被
      告富邦證金公司開立系爭帳戶並簽訂系爭契約。嗣陳穎廣
      將原告系爭帳戶轉供協和證券公司經理即被告丁○○及乙○○，被告丁○○及乙○○即以原告名義接單買進「聚亨
      」股票25萬股、「台芳」股票72,000股，並向被告富邦證
      金公司分別融資750萬元及7,398,000元，因「聚亨」、「
      台芳」股票一路下跌，致原告尚需回補被告富邦證金公司
      11,055,091元。被告富邦證金公司就上開原告融資欠款先
      為一部請求，分別以本院90年度北簡字第20363 號及93年
      度金字第2 號，請求原告給付20萬元、55萬元及約定之利
      息、違約金確定在案。嗣被告富邦證金公司據上開確定判
      決為執行名義，對原告在聯華公司之薪資債權執行，迄今
      已執行取得已逾75萬元，被告富邦證金公司交易過程中未
      盡查證義務，具有過失等情，為被告所否認。茲分別就原
      告所主張被告應負侵權行為責任敘述如下：
    (1)關於被告乙○○、丁○○部分：查：
      本件陳穎廣於偵查中陳稱：伊有幫原告在富邦證金公司
        開立系爭帳戶，當時原告沒有授權他開立，是伊開立後
        才告訴原告，原告有說好，放在伊這邊，不可亂用。伊
        沒有用過系爭帳戶，因伊開始沒有業績，經理乙○○就
        用這個戶頭下過1次，帳戶就拿給乙○○，後來乙○○
        又拿給陳心萍使用，但他拿給陳心萍這事伊不知道，伊
        坦承有偽造文書及偽造署押等語（板橋地檢94年度他字
        第1901號卷第22頁、第23頁），有本院所調上開偵查卷
        宗可稽。又證人陳穎廣到庭證稱：伊當時開立系爭帳戶
        有告知原告，原告則說該帳戶不可亂用。伊並沒有借系
        爭帳戶給乙○○，是被告乙○○說要下單在伊這裏，因
        為要交割，說這個戶頭的錢匯進來之後要領回去，伊說
        領完後要還給伊，並非借他使用。伊並未很明確告知乙○○伊並無使用該帳戶之權限。但乙○○是經理人，應
        該知道這個意思。伊不知道乙○○交系爭帳戶給陳心萍
        去接單，切結書是伊簽名沒錯，但與事實有些出入。該
        切結書不知伊打字的，是有人交給伊，因當時不懂法律
        ，律師說就是伊簽的就承認，檢察官問伊是否伊簽的，
        伊就說是伊簽的。伊想不起來乙○○有無用系爭帳戶接
        單，但伊在偵查中所述與事實相符等語（本院卷第115
        頁至第117頁）。
      被告乙○○雖否認有將系爭帳戶交付被告丁○○使用，
        然依陳穎廣已承認偽造文書行為，而被告丁○○在偵查
        中亦承認透過乙○○向陳穎廣借用系爭帳戶，不知該帳
        戶是冒名開立，亦不知原告不同意借用等語，渠二人之
        陳述均指被告乙○○確有向陳穎廣借用及轉交系爭帳戶
        予被告丁○○。本院參照上情，認被告乙○○應有向被
        告陳廣穎借用系爭帳戶交付丁○○使用。至陳穎廣雖稱
        不知被告乙○○交付被告丁○○使用系爭帳戶等語。然
        依原告所提出證人陳穎廣所寫之自白書影本（本院卷第
        15頁）載有「…有一天看見很多營業員在銀行櫃台轉帳
        ，一問之下才知當時經理人乙○○有一筆500萬元款項
        借其他營業員轉進後影印後即轉出，憑存摺影印就可開
        立融資戶，於是本人就先幫甲○○開立富邦證金的融資
        戶，希望甲○○能在此帳戶下單，但甲○○並未下單。
        有一天分公司經理人乙○○找我談，內容如下：你也沒
        什麼業績，你看看有沒有開立好的融資戶提供給我，我
        可以把業績下在你那裏，由於壓力之下，便把甲○○的
        帳戶提供給乙○○，但是有言在先，這個帳戶下的單只
        能在我的業績之下，乙○○也同意。事後在本人不知情
        下，乙○○將甲○○的帳戶提供給當時協和分公司的超
        級營業員…陳心萍接單下單，本人並不知情。…」（本
        院卷第15頁）。依上開陳廣穎之證言及自白書內容觀之
        ，陳廣穎交付系爭帳戶予被告乙○○時，被告乙○○並
        未確實知道系爭帳戶係屬冒用或未經帳戶所有者同意使
        用，則由被告乙○○取得系爭帳戶之被告丁○○，亦無
        從知悉其事。自難認為被告乙○○、丁○○有何原告所
        指侵權行為可言。原告主張被告乙○○、丁○○有上開
        侵權行為一節，自不足取。
    (2)關於被告國票證券公司部分：查，本件陳穎廣因於87年間
      任職協和證券公司為營業員期間，取得原告之身分證影本
      、印章後，在被告富邦證金公司開立系爭帳戶。嗣陳穎廣
      將原告系爭帳戶轉供協和證券公司營業員即被告丁○○，
      被告丁○○即以原告名義接單買進「聚亨」股票25萬股、
      「台芳」股票72,000股，並向被告富邦證金公司融資750
      萬元及7,398,000元，因「聚亨」、「台芳」股票一路下
      跌，致原告尚需回補被告富邦證金公司11,055,091元。嗣
      原告對陳穎廣、被告乙○○、丁○○提出偽造文書之告訴
      ，陳穎廣因承認冒用原告之名義偽造文書，且取得告訴人
      即原告之原諒，板橋地檢於94年8 月26日以94年度偵字第
      9473號為緩起訴處分。被告乙○○、丁○○則經臺北地檢
      認係陳穎廣一人所為，並無證據證明其犯行，於97年1月
      17日以96年度偵續字第335號、97年度偵字第1791號為不
      起訴處分等情，已如前述。被告陳穎廣上開不法行為，係
      因執行職務而侵害原告之權利，自應就原告所受損害負賠
      償責任。本件被告國票證券公司為陳穎廣之雇用人，依民
      法第188條規定，自應與陳穎廣負連帶賠償責任。
    (3)被告富邦證金公司部分：本件原告主張被告富邦證金公司
      交易過程中未盡查證義務，具有過失，認依民法第185條
      規定，連帶對原告負賠償之責。按因故意或過失，不法侵
      害他人之權利者，負損害賠償責任。故意以背於善良風俗
      之方法，加損害於他人者亦同。違反保護他人之法律，致
      生損害於他人者，負賠償責任。但能證明其行為無過失者
      ，不在此限，民法第184條固有明文。惟按當事人主張有
      利於己之事實者，就其事實有舉證之責任。但法律別有規
      定，或依其情形顯失公平者，不在此限，民事訴訟法第27
      7條定有明文。本件原告主張被告富邦證金公司於交易過
      程中未盡查證義務具有過失，則原告就被告富邦證金公司
      於交易過程中，違反何種義務，應認有有過失，並因此侵
      害原告之權利，自應負舉證之責。本件原告對其所稱被告
      義務之違反一節，始終未能提出確實說明並提出證據，僅
      空言陳稱：富邦證金公司對原告融資一千餘萬元自應小心
      稽核並加以徵信，即可防止陳廣穎偽造文書之犯罪發生云
      云，仍未具體說明被告富邦證金公司違反何種義務侵害原
      告之權利，是其主張被告富邦證金公司應與其餘被告負連
      帶賠償責任一節，洵無足取。
（二）原告侵權行為損害賠償請求權是否已罹於時效：按「因侵
      權行為所生之損害賠償請求權，自請求權人知有損害及賠
      償義務人時起，2年間不行使而消滅。自有侵權行為時起
      ，逾10年者亦同。損害賠償之義務人，因侵權行為受利益
      ，致被害人受損害者，於前項時效完成後，仍應依關於不
      當得利之規定，返還其所受之利益於被害人」、「時效完
      成後，債務人得拒絕給付」，民法第197條、第144條第1
      項分別定有明文。本件原告主張被告國票證券公司應就陳
      穎廣之侵權行為負連帶責任。依前所述，原告所指陳穎廣
      之侵權行為係發生於87年間，而被告陳穎廣於91年9月2日
      前即將本件經過提供原告，板橋地檢並於94年9月7日對被
      告陳穎廣為緩起訴處分，則原告於91年9月2日即已知悉陳
      穎廣所為侵權行為事實。迄原告起訴時之96年6月12日（
      本院卷第4頁原告起訴狀上收狀戳參照），早已逾2年之請
      求權時效，被告國票證券公司以原告之請求權時效已完成
      拒絕給付，自屬有據。
（三）被告富邦證金公司對原告是否負不當得利返還請求權之給
      付責任：原告另主張被告富邦證金公司以不實債權對原告
      之財產為執行，受有利益，致原告受有損害，被告富邦證
      金公司受有利益無法律上原因，爰依不當得利之法律關係
      ，請求被告富邦證金公司返還所受利益等語。按無法律上
      之原因而受利益，致他人受損害者，應返還其利益。雖有
      法律上之原因，而其後已不存在者，亦同，民法第179條
      定有明文。是主張他人不當得利，需以該他人所受利益，
      係無法律上之原因，致自己受有損害為前提。查，被告於
      87年間因陳穎廣上開偽造文書之行為而開設系爭帳戶，交
      付乙○○轉借丁○○下單融資借款，因股票下跌致致原告
      尚需回補被告富邦證金公司11,055,091元，嗣後被告富邦
      證金公司就上開原告融資欠款先為一部請求，分別以本院
      90年度北簡字第20363號及93年度金字第2號，請求被告給
      付20萬元、55萬元及約定之利息、違約金確定在案。被告
      富邦證金公司即據上開確定判決為執行名義，向臺灣士林
      地方法院聲請對原告強制執行，經該院分別以91年度執字
      第14775號、93年度執字第126 72號對原告在訴外人聯華
      食品工業股份有限公司之薪資債權執行，迄今已執行取得
      已逾75萬元等情，已如前述，是雖被告富邦證金公司所取
      得之債權，係因陳穎廣之侵權行為所致，惟被告富邦證金
      公司就該債權已取得確定判決之執行名義，則其因執行原
      告薪資債權所受償之債權，尚非無法律上之原因而受有利
      益。是原告主張被告富邦證金公司該受有該75萬元之不當
      得利一節，尚屬無據。
（四）關於兩造雖同意列「原告與被告富邦證金公司間是否有系
      爭融資融券契約關係之存在」為爭點，然本件原告係依侵
      權行為之法律關係請求被告連帶賠償，及依不當得利之法
      律關係，請求被告富邦證金公司返還該75萬元。本件基於
      原告之請求權基礎及被告抗辯已論述如上，即便此爭點係
      否定，依原告之請求權亦無從依侵權行為之法律關係請求
      被告連帶賠償，及不當得利之法律關係請求被告富邦證金
      公司返還該75萬元，是本爭點顯不影響本院判斷之結果，
      爰不就本爭點論述，附此敘明。
九、綜上所述，原告依據侵權行為及不當得利之法律關係，請求
    被告連帶給付75萬元及遲延利息，請求被告富邦證金公司給
    付75萬元，為無理由，應予駁回。原告之訴既經駁回，其假
    執行之聲請即失所依據，應併予駁回。
十、本件事證已臻明確，兩造其餘主張陳述及所提之證據，經審
    酌後於本件判決結果無影響，爰不逐一論述，附此敘明。
十一、綜上所論，原告之訴為無理由，依民事訴訟法第78條，判
      決如主文。
中    華    民    國    97    年    8     月    21    日
                      民事第二庭  法  官  蔡政哲
上為正本係照原本作成
如對本判決不服，應於送達後20日內，向本院提出上訴狀
中    華    民    國    97    年    8     月    21    日
                                  書記官  曾靖雯


司法院資訊處製作；財團法人民間司法改革基金會備份。
